【裁判字號】    99,交簡上,105
【裁判日期】    990730
【裁判案由】    業務過失傷害
【裁判全文】
臺灣臺北地方法院刑事判決           99年度交簡上字第105號
公  訴  人  臺灣臺北地方法院檢察署檢察官
被      告
即  上訴人  乙○○
上列被告即上訴人因業務過失傷害案件，不服本院臺北簡易庭中
華民國99年4 月15日98年度北交簡字第1706號第一審刑事簡易判
決（聲請簡易判決處刑書案號：98年度調偵字第1073號），提起
上訴，本院管轄之第二審合議庭判決如下：
    主  文
原判決撤銷。
乙○○從事業務之人，因業務上之過失傷害人，處拘役伍拾日，
如易科罰金，以新臺幣壹仟元折算壹日，緩刑貳年。
    事  實
一、乙○○係計程車駕駛，為從事業務之人，於民國98年1 月23
    日凌晨2 時45分，駕駛車號657-CZ號營業小客車，行經臺北
    市○○區○○街與雙城街口時，本應注意車輛前方之狀況與
    路況，竟疏於注意正站立於該路口行人穿越道旁馬路分隔線
    中央之甲○○，致車身擦撞甲○○，造成甲○○受有脛骨與
    腓骨幹之開放性骨折、皮膚及皮下組織之局部感染等傷害。
    乙○○於有偵查權之機關或公務員發覺前，即主動向據報前
    來處理車禍之臺北市政府警察局交通警察大隊中山分隊警員
    當場承認其為肇事者，並接受裁判。
二、案經甲○○訴由臺北市政府警察局中山分局報告臺灣臺北地
    方法院檢察署檢察官偵查並聲請簡易判決處刑。
    理  由
一、證據能力方面：
    按被告以外之人於審判外之言詞或書面陳述，除法律有規定
    者外，不得作為證據，刑事訴訟法第159條第1項固有明文。
    惟按被告以外之人於偵查中向檢察官所為之陳述，除顯有不
    可信之情況者外，得為證據，同法第159條之1第2 項定有明
    文。又被告以外之人於審判外之陳述，雖不符前4 條之規定
    ，而經當事人於審判程序同意作為證據，法院審酌該言詞陳
    述或書面陳述作成時之情況，認為適當者，亦得為證據；當
    事人、代理人或辯護人於法院調查證據時，知有第159條第1
    項不得為證據之情形，而未於言詞辯論終結前聲明異議者，
    視為有前項之同意，同法第159條之5規定甚明。查證人即告
    訴人甲○○於偵查及警詢中及證人林順昌於偵查中之陳述雖
    均屬傳聞證據，然渠等於於偵查中向檢察官所為之陳述，並
    無顯有不可信之情況；又被告乙○○於本院言詞辯論終結前
    並未對證人甲○○於警詢中證述之證據能力聲明異議，而本
    院認該等傳聞證據係證人因被告上開犯行而受傷，故前往警
    局製作筆錄所為之陳述，並無不當之處，是依上揭規定及說
    明，證人甲○○於偵查及警詢中及證人林順昌於偵查中之陳
    述均應具證據能力。至其餘憑以認定本案犯罪事實之非供述
    證據（詳後述），查無違反法定程序取得之情，依同法第15
    8條之4規定反面解釋，亦具證據能力。
二、訊據被告對於上開犯罪事實坦承不諱，核與證人甲○○及林
    順昌之證述相符（見偵卷第5頁至第6頁及第32頁至第33頁）
    ，並有臺北市○○○○○道路交通事故現場圖、A2類道路交
    通事故調查報告表、現場照片、臺北市政府警察局交通警察
    大隊道路交通事故初步分析研判表及馬偕紀念醫院（臺北院
    區）98年6月18日診斷證明書附卷可稽（見偵卷第7頁、第 8
    頁、第14頁、第19頁至第20頁、第23頁至第25頁）。按汽車
    行經行人穿越道，遇有行人穿越時，無論有無交通指揮人員
    指揮或號誌指示，均應暫停讓行人先行通過。又汽車行駛時
    ，駕駛人應注意車前狀況及兩車併行之間隔，並隨時採取必
    要之安全措施道路交通安全規則第103條第2項、第94 條第3
    項分別定有明文。是被告駕駛汽車自應遵守上開規定，且依
    當時天候、路況，又無不能注意之情形，竟疏未注意以致肇
    事，被告顯有過失。又告訴人因此受有脛骨與腓骨幹之開放
    性骨折、皮膚及皮下組織之局部感染等傷害，復有上開診斷
    證明書可憑，足認與被告之過失間有相當因果關係。是被告
    任意性自白與事實相符，事證明確，被告犯行洵堪認定，應
    依法論科。
二、核被告所為，係犯刑法第284條第2項前段之業務過失傷害罪
    。又被告為汽車駕駛人，行駛人行道或行經行人穿越道不依
    規定讓行人優先通行，因而致人受傷，應依道路交通管理處
    罰條例第86條第1 項規定，加重其刑。另被告於有偵查權之
    機關或公務員發覺前，即主動向據報前來處理車禍之臺北市
    政府警察局交通警察大隊中山分隊警員當場承認其為肇事者
    等情，有臺北市○○○○○道路交通事故肇事人自首情形紀
    錄表、交通事故談話紀錄表在卷可憑（見偵卷第16頁、第22
    頁）可考，被告在有偵查犯罪職權之公務員知悉前，向警員
    告知其犯罪，而不逃避接受裁判，核屬自首，爰依刑法第62
    條前段之規定減輕其刑，並依法先加後減之。
三、原審以被告業務過失傷害之犯行明確，據以論罪科刑，固非
    無見，惟原審並未敘明是否斟酌被告有自首情事而決定減輕
    其刑與否之理由，尚有可議之處。上訴意旨另以：其與告訴
    人已達成和解，並於99年1 月20日匯款10萬元予告訴人，僅
    因告訴人未依約定撤回告訴，其始遭簡易判決處刑等語，查
    上訴人所稱早與告訴人達成和解乙節，亦經告訴人陳稱在卷
    （見本院卷第19頁），復有匯款單影本2 紙附卷可佐（見本
    院卷第5 頁），該情應足採信，是原審因被告未陳報和解結
    果，而未知此事並於量刑理由中稱被告未與被害人達成民事
    和解，尚有未恰。原審既有上開可議及未恰之處，自屬無可
    維持，應由本院予以撤銷改判。爰審酌被告並無前科，有臺
    灣高等法院被告前案紀錄表附卷可參，被告過失情節、告訴
    人所受傷勢，及被告於犯後坦承犯行，並與告訴人達成和解
    等一切情狀，量處如主文所示之刑，並諭知易科罰金之折算
    標準。末查，被告前未曾因故意犯罪受有期徒刑以上刑之宣
    告，有上開前案紀錄表在卷可稽，其因一時疏忽，致罹刑章
    ，犯後坦承犯行，且與告訴人達成和解，賠償告訴人之損害
    ，信被告經此偵審程序及刑之宣告，應已知警惕而無再犯之
    虞，本院因認對被告所處之刑以暫不執行為適當，爰併予宣
    告緩刑2年，以啟自新。
據上論斷，應依刑事訴訟法第455條之1第1 項、第3項、第369條
第1項前段、第364條、第299條第1項前段，刑法第284條第2項前
段、第62條前段、第41條第1項前段、第74條第1項第1 款，刑法
施行法第1條之1第1項、第2項前段，判決如主文。
本案經檢察官張成業到庭執行職務。
中    華    民    國    99    年    7     月    30    日
                  刑事第十四庭  審判長法  官  吳冠霆
                                      法  官  李殷君
                                      法  官  賴武志
本件正本證明與原本無異。
本判決不得上訴。
                                      書記官  劉麗英
中    華    民    國    99    年    7     月    30    日
附錄本案論罪科刑法條全文：
中華民國刑法第284條
因過失傷害人者，處6月以下有期徒刑、拘役或5百元以下罰金，
致重傷者，處1年以下有期徒刑、拘役或5百元以下罰金。從事業
務之人，因業務上之過失傷害人者，處1 年以下有期徒刑、拘役
或1千元以下罰金，致重傷者，處3年以下有期徒刑、拘役或2 千
元以下罰金。

司法院資訊處製作；財團法人民間司法改革基金會備份。
